臺灣高等法院臺中分院刑事判決　　　　　　　　　　九十年度上易字第二六四四號
　　上　訴　人　臺灣彰化地方法院檢察署檢察官
　　被　　　告　乙○○
　　　　　　　　丙○○
右上訴人因被告等因違反區域計劃法案件，不服臺灣彰化地方法院九十年度易字第一
二三號中華民國九十年十月三十日第一審判決（起訴案號：臺灣彰化地方法院檢察
署八十九年度偵字第九一八三號），提起上訴，本院判決如左：
    主  文
原判決撤銷。
乙○○、丙○○共同違反非都市土地管制使用，不依限恢復原狀之規定，各處拘役伍
拾日，如易科罰金，均以參佰元折算壹日。
    事  實
一、乙○○於民國（下同）八十六年間使用其已耕種十數年、當時為臺灣省所有、彰
    化縣政府代管之座落彰化縣芳苑鄉路○○段五之四一五六地號土地時，明知該土
    地已編定為非都市土地、一般農業區之農牧用地，僅能供農牧使用，未經申請彰
    化縣政府辦理變更土地使用並報經上級機關核備，不得擅自變更其使用、供作垃
    圾掩埋場使用，竟意圖為自己不法利益，由洪堯旺（通緝中）出面與乙○○訂約
    將其所使用之上開土地，以租期六個月租金總計新台幣（下同）三十三萬元之代
    價，出租供亦知悉該為非都市土地、一般農業區之農牧用地、非屬垃圾掩埋場之
    丙○○傾倒其所運送之建築廢棄土，再以土方掩埋，丙○○再以每車一千二百至
    一千三百元之代價向建築業之業主收取運送建築廢棄土之代價，共傾倒約三個月
    餘，洪堯旺並收取十餘萬元之利益，嗣經彰化縣政府承辦人員察覺，並於八十七
    年八月十九日、八月二十日本署檢察官會同彰化縣政府人員至現場採樣挖得其所
    運送、掩埋之建築廢棄土地垃而查獲上情，嗣於八十七年八月二十日經彰化縣政
    府送達彰化縣政府八十七年八月十七日之通知乙○○限期於八十七年九月一日前
    回復原狀之函，乙○○並已將上情轉知洪堯旺、丙○○，詎乙○○、洪堯旺、丙
    ○○仍置之不理，繼續違反該土地管制分區使用、未恢復該土地之原狀。迄今仍
    未將掩埋在地下之建築廢棄土清除，恢復土地之原狀。
二、案經臺灣彰化地方法院檢察署檢察官自動檢舉偵查起訴。
    理  由
一、訊據被告乙○○、丙○○坦承有前項之犯行，其二人雖稱渠等在地上已覆蓋泥土
    ，並種植作物，且提出已種植作物之照片為證，然查被告等縱在表面上已復耕，
    然廢棄物仍在地下，並未挖除，即與恢復土地原狀不合，本件亦經證人江培根證
    述屬實，並有該土地之土地登記簿謄本、乙○○出租該土地供洪堯旺、丙○○傾
    倒廢棄物之契約影本、乙○○、洪堯旺、丙○○傾倒其所運送之建築廢棄土已發
    現者所假面積之複丈成果圖、彰化縣政府八十七年八月十七日之通知乙○○限期
    於八十七年九月一日前回復原狀之函、八十七年八月二十日經彰化縣政府送達乙
    ○○限期回復原狀之送達回證、該土地八十七年四月三十日、八十七年八月十九
    日、八月二十日之現場照片等附卷可稽，被告等人之犯行明確，堪以認定。
二、被告乙○○、丙○○行為後，區域計劃法第二十二條於八十九年一月二十六日公
    布修正，比較新舊法之規定，以修正前之法律有利於行為人，自應適用舊法論科
    。核被告乙○○、丙○○所為，係犯八十九年一月二十六日修正前之區域計劃法
    第二十二條之罪，被告乙○○、丙○○與洪堯旺三人間有犯意之聯絡及行為之分
    擔，皆為共同正犯，原審未加詳查而為被告乙○○、丙○○無罪之判決，即有未
    當，檢察官上訴意旨據此指摘原審判決不當，其上訴為有理由，自應由本院將原
    審判決撤銷改判，爰審酌被告二人之素行、犯罪動機、目的、所生損害及犯後態
    度等一切情狀，衡情各處拘役伍拾日，又被告等行為後，刑法第四十一條已於民
    國九十年一月十日經總統公布修正，同年月十二日生效，比較新舊法，以新法對
    被告有利，本件自有修正後刑法第四十一條第一項前段之適用，並均諭知易科罰
    金之折算標準。
三、據上論斷，應依刑事訴訟法第三百六十九條第一項前段、第三百六十四條、第二
    百九十九條第一項前段，修正前區域計劃法第二十二條，刑法第二條第一項但書
    、第十一條前段、修正後第四十一條第一項前段，罰金罰鍰提高標準條例第一條
    前段、第二條，判決如主文。
本案經檢察官甲○○到庭執行職務。
中      華      民      國      九十一   年       二      月     十九   日
                                    臺灣高等法院臺中分院刑事第三庭
                                          審判長法  官  劉  連  星
                                        法  官  廖  柏  基
                                                法  官  胡  忠  文
右正本證明與原本無異。
不得上訴。
                                                書記官  李  妍  嬅
中      華      民      國      九十一   年       二      月    二十一  日
附錄論罪科刑法條：
修正前區域計劃法第第二十一條
違反第十五條第一項之管制使用土地者，該管直轄市、縣（市）政府得限期令其變更
使用或拆除其建築物恢復原狀。
修正前區域計劃法第第二十二條
違反前條規定不依限變更土地使用或拆除建築物恢復土地原狀者，除依行政執行法辦
理外，並得處六個月以下有期徒刑、拘役或科三千元以下罰金。
                                                                        Ｉ
